# 金融资产减值

提问人：zhs7403 时间：2020-02-25 08:05:37
新准则下长期应收款如何考虑减值问题？如逾期，长期应收款转入应收账款，对还未达到收款条件的长期应收款如何进行测试？
还有一个问题，比如承租人经营租赁 3 年，原准则已经一年，实施新租赁准则后续 2 年，如何考虑衔接问题,是不是就是假设租赁还有 2 年时间，按照 2 年计算使用权资产，视同初始？

回答人：chenyiwei
1 、租赁应收款在新准则下对于减值是有特殊处理的，即测算整个信用期的预期信用损失。
2 、该方法也是可行的衔接方法之一。